【裁判字號】    98,審聲,1171
【裁判日期】    980422
【裁判案由】    聲請沒入保証金
【裁判全文】
臺灣高雄地方法院刑事裁定            98年度審聲字第1171號
抗  告  人  臺灣高雄地方法院檢察署檢察官
受  刑  人  甲○○
具  保  人  乙○○
上抗告人因聲請沒收保証金案件，對本院於民國98年3 月26日所
為之裁定提起抗告，本院更正裁定如下：
    主  文
原裁定撤銷。
乙○○繳納之保證金新臺幣肆仟元，沒入之。
    理  由
一、按具保之被告逃匿者，應命具保人繳納指定之保證金額，並
    沒入之；不繳納者，強制執行；保證金已繳納者，沒入之，
    刑事訴訟法第118 條第第1 項定有明文。
二、原聲請意旨略以：受刑人甲○○因詐欺案件，前經具保人乙
    ○○依指定之保證金額新臺幣（下同）4 仟元（聲請書誤載
    萬元）提出現金，並經許可停止羈押在案，茲因受刑人已經
    逃匿，依刑事訴訟法第118 條第1 項，應將具保人所繳之保
    證金沒入，依同法第121 條第1 規定聲請裁定沒入保證金等
    語。
三、抗告意旨略以：被告戶籍經強制遷移至戶政事務所，且查無
    其他住居所或聯絡地址，認為被告居無定所，檢察官實無從
    再予查知被告現在何處，或有何其他聯絡方法，亦無從執行
    傳喚、拘提等動作，應認為顯已逃亡或藏匿，已無他法通知
    被告到庭應訊，故得逕行通緝，有法務部民國93年6 月29日
    法檢字第0930802252號函可參，本件受刑人之戶籍已遷移至
    高雄縣鳳山市第一戶政事務所，實無從查知受刑人現在何處
    ，或其他聯絡方法，亦無從執行傳喚、拘提等動作，應認其
    顯已逃亡或藏匿，且本件業經合法送達受刑人卷內所陳報之
    住、居所，是受刑人顯有逃匿之事實，據此提起抗告等語。
四、按原審法院認為抗告為有理由者，應更正其裁定，刑事訴訟
    法第408 條第2 項前段定有明文。經查，受刑人甲○○前因
    詐欺案件，經臺灣高等法院高雄分院以97年度上易字第792
    號判處有期徒刑7 月確定，有上開刑事判決附卷可稽。茲聲
    請人依法通知受刑人甲○○到案執行，並依受刑人卷內所載
    住所通知，受刑人仍未到案執行，嗣經命警拘提亦無著，此
    有卷附送達證書2 紙、臺灣高雄地方法院檢察署檢察官拘票
    及拘提報告書各2 紙可憑；又聲請人依具保人乙○○住、居
    所發函通知具保人帶同受刑人遵期於民國98年2 月11日到案
    執行，具保人亦未遵守，致無法執行等情，有臺灣高雄地方
    法院刑事保證金收據1 紙、收受刑事案款通知1 紙、送達回
    證2 紙在卷足佐可憑，而受刑人現並未在監執行或受羈押、
    其戶籍地則遭強制遷入高雄縣鳳山市○○里○○路34巷1 號
    高雄縣鳳山市第一戶政事務所，此有臺灣高等法院在監在押
    全國紀錄表1 紙、被告戶政資料查詢結果1 份可稽，參照上
    開法檢字第0930802252號函意旨，顯然受刑人已有逃匿事實
    ，原審認檢察官對受刑人之送達並未合法，自屬有誤，因此
    所為之裁定，亦非適法，抗告意旨為有理由，依上開規定，
    自得由本院更正裁定。爰撤銷原裁定，並認聲請人之聲為正
    當，應予准許，爰依刑事訴訟法第118 條第1 項、第121 條
    第1 項規定，裁定如主文。
中    華    民    國    98    年    4     月    22    日
                    刑事第三庭  法  官  黃沛文
以上正本證明與原本無異。
如不服本裁定，應於送達後5日內，向本院提出抗告狀。
中    華    民    國    98    年    4     月    22    日
                                書記官  蕭永同


司法院資訊處製作；財團法人民間司法改革基金會備份。
